【裁判字號】    92,易,1366
【裁判日期】    920725
【裁判案由】    違反保護令罪
【裁判全文】
臺灣高雄地方法院刑事判決                        九十二年度易字第一三六六號
    公  訴  人  臺灣高雄地方法院檢察署檢察官
    被      告  甲○○
右列被告因家庭暴力防治法案件，經檢察官提起公訴（九十二年度偵字第七七九八號
），本院判決如左：
    主  文
甲○○違反法院依家庭暴力防治法第十三條所為之禁止直接或間接騷擾之通常保護令
裁定，累犯，處拘役伍拾日，如易科罰金，以參佰元折算壹日。
    事  實
一、甲○○曾於民國九十一年間因公共危險罪案件，經本院判處有期徒刑二月確定，
    並於九十一年八月二十八日執行完畢。詎仍不悔改，與乙○○○係為母子關係，
    二人間具有家庭暴力防治法第三條第三款所定之家庭成員關係。甲○○前因對乙
    ○○○實施家庭暴力行為，經本院於九十二年二月二十日依家庭暴力法第十三條
    規定，以九十二年度家護字第一七七號核發甲○○不得對乙○○○實施身體或精
    神上不法侵害之行為、不得直接或間接騷擾乙○○○等內容之民事通常保護令裁
定。詎甲○○收受上開保護令裁定並知悉其內容後，於保護令有效期間，基於違
    反上開民事通常保護令之犯意，於九十二年四月七日凌晨三時三十分許，飲酒後
    在高雄縣鳳山市○○○街一二九號九樓住處，因向乙○○○索取其結婚時賓客所
    贈送之紅包未果，即揚言要毆打乙○○○，以加害身體之事恐嚇乙○○○，致乙
    ○○○心生畏懼，致生危害於安全，而對乙○○○為精神上不法之侵害行為，復
    接續以「三字經」辱罵乙○○○，而為直接騷擾之行為，違反上開本院所為之民
    事通常保護令。
二、案經乙○○○訴由高雄縣警察局鳳山分局移送臺灣高雄地方法院檢察署檢察官偵
    查起訴。
    理  由
一、訊據被告甲○○固坦承於右揭時、地有與告訴人乙○○○因索取結婚時賓客贈送
    之紅包有所爭執，惟矢口否認有何恐嚇及違反保護令等犯行，辯稱：當天只是聲
    音比較大聲而已，並無不法之行為等語。經查，右揭犯罪事實，業據告訴人乙○
    ○○於警訊及本院訊問時指訴綦詳，並經證人即當日到場之員警張文正於本院審
    理時結證明確（參見本院九十二年六月三十日審判筆錄），而被告之父親丙○○
    亦到庭證稱當日被告確有以三字經辱罵告訴人等語（參見本院九十二年七月十七
    日審判筆錄）。再被告前因對乙○○○為家庭暴力之行為，經本院於九十二年二
    月二十日以九十二年度家護字第一七七號核發民事通常保護令，禁止被告甲○○
    對乙○○○實施身體或精神上不法侵害之行為，並不得直接或間接對於乙○○○
    為騷擾，且該民事通常保護令有效期間為一年，有本院九十二年度家護字第一七
    七號民事通常保護令一份附於警卷可稽，是此部分之事實，已可認定。綜上事證
    ，被告於本院所為辯解，核屬卸責之詞，被告犯行，堪可認定。
二、按家庭成員間實施身體或精神上不法侵害之行為，即屬「家庭暴力」；又任何打
    擾、警告、嘲弄或辱罵他人之言語、動作或製造使人心生畏怖情境之行為，即屬
    「騷擾」，家庭暴力防治法第二條第一項、第三項分別定有明文。核被告所為，
    係犯刑法第三百零五條之恐嚇危害安全罪及家庭暴力防治法第五十條第一款、第
    二款之違反保護令罪。被告以一行為觸犯上開二罪名，為想像競合犯，依刑法第
    五十五條規定，從一較重之違反保護令罪處斷。末查被告甲○○曾於九十一年間
    因公共危險罪案件，經本院判處有期徒刑二月確定，並於九十一年八月二十八日
    執行完畢之事實，有臺灣高等法院被告全國前案紀錄表及臺灣高雄地方法院檢察
    署刑案資料查註紀錄表各一份在卷可稽，其於五年以內再犯本件有期徒刑以上之
    罪，為累犯，依刑法第四十七條規定加重其刑。爰審酌被告於收受通常保護令後
    ，竟輕忽保護令之效力，以言語恐嚇及以「三字經」辱罵告訴人，漠視法院所為
    之保護令裁定，所為非是及其犯罪之動機、目的、手段、知識程度、及犯罪後之
    態度等一切情狀，量處如主文所示之刑，並諭知易科罰金之折算標準，以示懲儆
    。
據上論斷，應依刑事訴訟法第二百九十九條第一項前段，家庭暴力防治法第五十條第
一款、第二款，刑法第十一條、第三百零五條、第五十五條、第四十一條第一項前段
、四十七條，罰金罰鍰提高標準條例第二條，判決如主文。
本案經檢察官陳碧霞到庭執行職務
中      華      民      國      九十二    年     七     月    二十五    日
                                  臺灣高雄地方法院刑事庭
                                      法  官  廖建瑜
右正本證明與原本無異。
如不服本判決，應於判決送達後十日內，向本院提出上訴狀。
                                      書記官  王翌翔
中      華      民      國      九十二  年     七     月    二十五    日
家庭暴力防治法第五十條
違反法院依第十三條、第十五條所為之下列裁定者，為本法所稱之違反保
護令罪，處三年以下有期徒刑、拘役或科或併科新台幣十萬元以下罰金︰
一  禁止實施家庭暴力行為。
二  禁止直接或間接騷擾、接觸、通話或其他連絡行為。
三  命遷出住居所。
四  遠離住居所、工作場所、學校或其他特定場所。
五  命完成加害人處遇計畫：戒癮治療、精神治療、心理輔導或其他治療
    、輔導。
中華民國刑法第三百零五條
 (恐嚇危害安全罪)
以加害生命、身體、自由、名譽、財產之事，恐嚇他人致生危害於安全者
，處二年以下有期徒刑、拘役或三百元以下罰金。


司法院資訊處製作；財團法人民間司法改革基金會備份。
